---
title: "Meu título"
author: Fernando de Pol Mayer
bibliography: ref.bib
csl: abntex2.csl
geometry: margin=2.5cm
papersize: a4
output: bookdown::pdf_document2
---

```{r setup, include=FALSE}
library(xtable)
## Opções comuns utilizadas em todas as tabelas usando xtable
options(xtable.caption.placement = "top",
        xtable.include.rownames = FALSE,
        xtable.comment = FALSE)
## Opções comuns para o knitr
knitr::opts_chunk$set(echo = FALSE,
                      out.width = "80%",
                      fig.align = "center")
```

# Introdução

Para citar referências, basta usar a sintaxe `@key` (similar ao
`\citet{key}`), ou `[@key]` (similar ao `\citep{key}`).

Por exemplo, podemos citar no texto, segundo @Mood1974. No entanto,
podemos deixar para fazer a citação no final da frase
[@Casella-Berger2011].

Note que o estilo de citação padrão é a do abn\TeX2, conforme as
regras definidas no arquivo `abntex2.csl` (*citation style language*).
Variações nas citações também são permitidas, por exemplo [ver
@Wilks1962, pp. 199; @Mood1974, pp. 229].

# Metodologia

## Dados

Os dados podem ser apresentados em uma tabela, que pode ser
referenciada. Por exemplo, veja a Tabela \@ref(tab:dados).


```{r, results='asis'}
da <- head(iris)
xtable(da, caption =
               "Uma legenda para essa tabela com \\textbf{xtable}.",
       label = "tab:dados")
```

Note que a tabela acima foi gerada usando o pacote **xtable**, que
funciona bem para \LaTeX{}, mas pode não ser portável caso queira
utilizar o mesmo texto em uma página HTML, por exemplo. Por isso, a
mesma tabela pode também ser gerada pela função `knitr::kable()`. Note
que agora, o *label* de referência é o próprio nome do chunk, com o
prefixo `tab:`, veja Tabela \@ref(tab:dados2).

```{r dados2, results='asis'}
knitr::kable(da, caption =
                     "Uma legenda para essa tabela com \\textbf{kable}.")
```

Esse é mais um texto só para empurrar a próxima sessão para baixo.
Aproveito para citar mais um artigo de @Bonat2018, e outro no final do
parágrafo [@OHara2009].

## Modelos

Equações matemáticas funcionam normalmente com a sintaxe do \LaTeX{},
como por exemplo

\begin{equation*}
P(X = x) = \frac{e^{-\lambda} \lambda^x}{x!},
  \quad x = 0, 1, 2, \ldots .
\end{equation*}

As equações também podem ser referenciadas no texto, bastando adicionar
um label no formato `(\#eq:binom)`, como por exemplo

\begin{equation}
  f\left(k\right) = \binom{n}{k} p^k\left(1-p\right)^{n-k}.
  (\#eq:binom)
\end{equation}

Para referenciar a equação \@ref(eq:binom), use `\@ref(eq:binom)`.

Existem várias opções de ambientes, inclusive para definições, teoremas
e provas. Veja [essa página](https://bookdown.org/yihui/bookdown/markdown-extensions-by-bookdown.html#equations).

# Resultados esperados

O principal resultado do projeto é obter um gráfico tão impressionante
quanto aquele que está representado na Figura \@ref(fig:disp). Note que,
para figuras, o label do chunk vira a referência. Aqui esse label é
`disp`, portanto, a referência para a figura fica `fig:disp`, e usamos
`\@ref(fig:disp)`. Outra coisa importante é que, para isso funcionar, é
necessário obrigatoriamente especificar uma legenda nas próprias opções
do chunk, com a opção `fig.cap`.

```{r disp, fig.cap='Uma legenda para esse gráfico.',fig.pos="!h"}
plot(Petal.Length ~ Petal.Width, data = iris)
```

Uma figura externa também pode ser incluída. Nesse caso, a melhor opção
é usar a função `include_graphics()` do **knitr**, e controlar a
aparência com as opções do chunk. Veja um exemplo na Figura
\@ref(fig:leg).

```{r leg, fig.cap="O logo do LEG.", out.width="50%"}
knitr::include_graphics("leg.pdf")
```

Também é possível incluir códigos, se for necessário. Veja no próximo
parágrafo como isso funciona.

Uma descrição da base de dados `iris` pode ser obtida com a função
`str()`, que descreve todas as variáveis presentes em um objeto da
classe `data.frame`. Veja o resultado da chamada dessa função abaixo.

```{r, echo=TRUE}
str(iris)
```

# Referências
