---
title: "Regressão linear simples: um exemplo"
author: "Fernando Mayer"
date: "Novembro, 2017"
output: html_document
---

```{r, echo=FALSE}
knitr::opts_chunk$set(comment = NA)
knitr::read_chunk("script_exemplo_reg_external.R")
```

# Definfição do modelo

Abaixo tem-se o ajuste do modelo de regressão linear simples

$$
Y = \beta_0 + \beta_1 x + \epsilon
$$

para dados de distância para parada completa de um veículo em função da
velocidade no instante de acionamento dos freios. Esse conjunto de dados
está no objeto `cars`.

```{r dados, echo=FALSE}
```

# Resumo dos dados

Um resumo dos dados pode ser visto na tabela abaixo:

```{r resumo, results="asis", echo=FALSE}
```

# Ajuste do modelo

Os parâmetros do modelo linear podem ser obtidos pela função `lm()`,
como pode ser visto abaixo

```{r fit}
```

Um resumo do ajuste do modelo pode ser visualizado abaixo

```{r fitres}
```

# Análise dos resíduos

Antes de interpretar o modelo e fazer inferência, é importante que sejam
verificados os pressupostos considerados através da análise dos resíduos.

Por padrão se fizermos um `plot()` no modelo, temos os seguintes
gráficos para avliar os resíduos:

```{r residuals, fig.show='hold', fig.align='center'}
```

# Predição

Assumindo que o ajuste do modelo está adequado, pode-se obter o
gráfico dos valores preditos sobre o diagrama de dispersão dos
valores observados.

```{r pred}
```

Agora podemos visualizar o modelo ajustado aos dados

```{r predfig, fig.width=5, fig.height=5, fig.align='center'}
```

O parâmetro $\beta_1$ desse modelo de regressão linear simples é
`r coef(mod)[2]`.
