---
title: "Regressão linear simples: um exemplo"
author: "Fernando Mayer"
date: "`r Sys.Date()`"
output: html_document
---

```{r, echo=FALSE, results='hide'}
knitr::opts_chunk$set(comment = NA)
source("script_dados.R")
```

# Definfição do modelo

Abaixo tem-se o ajuste do modelo de regressão linear simples

$$
Y = \beta_0 + \beta_1 x + \epsilon
$$

para dados de expectativa de vida em função do PIB per capita. Esse
conjunto de dados está no arquivo disponível.

```{r, echo=FALSE}
## Carrega o conjunto de dados
dados <- read.csv("gapminder_americas.csv")
```

# Resumo dos dados

Um resumo dos dados pode ser visto na tabela abaixo:

```{r, results="asis", echo=FALSE}
## Resumo dos dados
knitr::kable(summary(dados))
```

# Ajuste do modelo

Os parâmetros do modelo linear podem ser obtidos pela função `lm()`,
como pode ser visto abaixo

```{r}
## Ajuste do modelo
mod <- lm(log(expVida) ~ log(pibPercap), data = dados)
```

Um resumo do ajuste do modelo pode ser visualizado abaixo

```{r}
## Resumo do modelo
summary(mod)
```

# Análise dos resíduos

Antes de interpretar o modelo e fazer inferência, é importante que sejam
verificados os pressupostos considerados através da análise dos resíduos.

Por padrão se fizermos um `plot()` no modelo, temos os seguintes
gráficos para avliar os resíduos:

```{r, fig.show='hold', fig.align='center'}
par(mfrow = c(2, 2))
plot(mod)
par(mfrow = c(1,1))
```

Agora podemos visualizar o modelo ajustado aos dados

```{r, fig.width=5, fig.height=5, fig.align='center'}
library(ggplot2)
ggplot(data = dados, aes(x = log(pibPercap), y = log(expVida))) +
    geom_point(color='blue') +
    geom_smooth(method = "lm", se = FALSE)
```

O parâmetro $\beta_1$ desse modelo de regressão linear simples é
`r coef(mod)[2]`.

Mais alguma coisa com outro pacote.

```{r, eval=FALSE, include=FALSE}
## library(mvtnorm)
## media <- c(5, 10)
## cov <- matrix(c(2, 1.8, 1.8, 3), nrow = 2, byrow = TRUE)
## dados <- rmvnorm(n = 1000, mean = media, sigma = cov)
## str(dados)
## plot(dados)
```
